臺灣新竹地方法院刑事裁定
111年度聲字第443號
聲  請  人  臺灣新竹地方檢察署檢察官
受  刑  人  李恩緯



上列聲請人因受刑人數罪併罰有二裁判以上，聲請定其應執行之
刑（111年度執聲字第303號），本院裁定如下：
    主  文
李恩緯犯如附表所示之罪，應執行有期徒刑壹年陸月。
    理  由
一、本件聲請意旨略以：受刑人李恩緯因犯詐欺等案件，先後經
    判決確定如本院更正後之附表所示，應依刑法第53條及第51
    條第5款，定其應執行之刑，爰依刑事訴訟法第477條第1項
    聲請裁定等語。
二、按數罪併罰，有2裁判以上者，依第51條之規定，定其應執
    行之刑；數罪併罰，分別宣告其罪之刑，宣告多數有期徒刑
    者，於各刑中之最長期以上，各刑合併之刑期以下，定其刑
    期，但不得逾30年。刑法第53條、第51條第5款分別定有明
    文。次按，刑法第50條規定：「裁判確定前犯數罪者，併合
    處罰之。但有下列情形之一者，不在此限：㈠得易科罰金之
    罪與不得易科罰金之罪。㈡得易科罰金之罪與不得易服社會
    勞動之罪。㈢得易服社會勞動之罪與不得易科罰金之罪。㈣得
    易服社會勞動之罪與不得易服社會勞動之罪。前項但書情形
    ，受刑人請求檢察官聲請定應執行刑者，依第51條規定定之
    。」且數罪併罰中之一罪，依刑法規定得易科罰金，若因與
    不得易科之他罪併合處罰結果而不得易科罰金時，原可易科
    部分所處之刑，自亦無庸為易科折算標準之記載（司法院釋
    字第144、679號解釋意旨參照）。
三、經查，受刑人所犯如附表所示各罪，業經本院判處如附表所
    揭之有期徒刑確定在案，此有附表所示該判決書正本及臺灣
    高等法院被告前案紀錄表在卷可參。其中附表編號2所示之
    罪刑係不得易科罰金之刑，附表1、3至4所示之罪刑係得易
    科罰金之刑，依刑法第50條第1項第1款規定，須經受刑人請
    求檢察官聲請，始得就上開不得易科罰金之罪刑與得易科罰
    金之罪刑依刑法第51條第5款規定定其應執行之刑。而本件
    業經受刑人於111年3月29日請求檢察官聲請合併定其應執行
    刑，有臺灣新竹地方檢察署受刑人定執行刑或易科罰金意願
    回覆表在卷可稽（見本院卷第9頁），依同法第50條第2項規
    定，本件自得依檢察官之聲請就不得易科罰金之罪刑與得易
    科罰金之罪刑，併合定其應執行刑之裁定。是本院審核受刑
    人所犯如附表編號2至4所示之罪，係於附表編號1所示判決
    確定日期前為之，核與首揭規定並無不合，並審酌附表所示
    各有期徒刑中之最長期（有期徒刑1年2月）、被告所犯如附
    表編號1至4所示之罪刑期（有期徒刑3月、1年2月、3月、3
    月）之總和（計算式：3月＋1年2月＋3月＋3月＝1年11月）等，
    再衡以本件受刑人犯罪類型均係詐欺罪，罪質同一，並考量
    比例原則、平等原則、責罰相當原則、重複評價禁止原則為
    內涵之內部性界限等，爰定其應執行之刑如主文所示。
四、又受刑人所犯如附表編號1、3至4所示之刑，雖得易科罰金
    ，惟經與如附表編號2所示不得易科罰金之他罪併合處罰之
    結果而不得易科罰金時，原可易科部分所處之刑，自亦無庸
    為易科折算標準之記載，是本院於定執行刑時，自無庸為易
    科罰金折算標準之記載，附此敘明。
五、據上論斷，依刑事訴訟法第477條第1項，刑法第50條第2項
    、第53條、第51條第5款，裁定如主文。
中　　華　　民　　國　　111 　年　　5 　　月　　11　　日
                  刑事第六庭    法　官　  蔡玉琪
以上正本證明與原本無異。
如不服本裁定，應於裁定送達後5日內向本院提出抗告狀。
中　　華　　民　　國　　111 　年　　5 　　月　　11　　日
                                書記官    李念純
附表：
編號  1 2 3 罪名  詐欺 詐欺 詐欺 宣告刑  有期徒刑3月 有期徒刑1年2月 有期徒刑3月 犯罪日期  109年10月22日20時21分、109年10月26日22時22分 109年10月30日 18時47分許 109年11月13日18時許、109年11月15日 偵查(自訴)機關年度及案號  新竹地檢110年度偵字第2132號等 新竹地檢110年度偵字第2132號等 新竹地檢110年度偵字第2132號等 最後 事實審 法院 新竹地院 新竹地院 新竹地院  案號 110年度訴字 第559號、110年度易字第687號 110年度訴字 第559號、110年度易字第687號 110年度訴字 第559號、110年度易字第687號  判決日期 110年11月10日 110年11月10日 110年11月10日 確定 判決 法院 新竹地院 新竹地院 新竹地院  案號 110年度訴字 第559號、110年度易字第687號 110年度訴字 第559號、110年度易字第687號 110年度訴字 第559號、110年度易字第687號  判決 確定日期 110年12月8日 110年12月8日 110年12月8日 是否為得易科 罰金之案件  是 否 是 備註  新竹地檢111年度執字第17號 (111年度執緝字第210號) 新竹地檢111年度執字第16號 (111年度執緝字第209號) 新竹地檢111年度執字第17號 (111年度執緝字第210號) 

編號  4 以下空白  罪名  詐欺   宣告刑  有期徒刑3月   犯罪日期  109年12月15日 12時許   偵查(自訴)機關年度及案號  新竹地檢110年度偵字第2132號等   最後 事實審 法院 新竹地院    案號 110年度訴字 第559號、110年度易字第687號    判決日期 110年11月10日   確定 判決 法院 新竹地院    案號 110年度訴字 第559號、110年度易字第687號    判決 確定日期 110年12月8日   是否為得易科 罰金之案件  是   備註  新竹地檢111年度執字第17號 (111年度執緝字第210號)